【裁判字號】    88,上易,5646
【裁判日期】    890111
【裁判案由】    傷害
【裁判全文】
臺灣高等法院刑事判決                  八十八年度上易字第五六四六號
    上  訴  人
    即  被  告  乙○○
右上訴人因傷害案件，不服臺灣板橋地方法院八十八年度易字第三八四五號，中華民
國八十八年十月三十日第一審判決（起訴案號：臺灣板橋地方法院檢察署八十八年度
偵字第二０六０六號）提起上訴，本院判決如左：
    主  文
上訴駁回。
乙○○緩刑貳年。
    事  實
一、乙○○於民國（下同）八十八年八月九日下午五時許，在台北縣中和市○○街一
    五六號四樓，因不滿其批評其妻甲○○時，其子楊仁安與楊仁全二人出言反駁，
    竟基於傷害之犯意，持非其所有及亦不知何人所有之鐵條分別毆打楊仁安與楊仁
    全二人，致使楊仁安受有左面頰腫脹瘀血面積三×三公分、左肩腫脹皮下瘀血面
    積約四×五公分；而楊仁全則受有右肩、右背及右肋部紅腫皮下瘀血面積約二×
    五、三×六及二×五‧五公分、左前臂皮下瘀血面積約二×二公分等之傷害。
二、案經被害人楊仁安與楊仁全二人訴由台北縣警察局中和分局報請台灣板橋地方法
    院檢察署檢察官偵查起訴。
    理  由
一、訊據上訴人即被告乙○○對於上述時地因不滿其子楊仁安與楊仁全二人出言反駁
    其批評其妻甲○○，而動手毆打渠二人之事實並不否認；惟辯稱：為教育小孩，
    僅打一下而已，不可能全身是傷云云（本院八十八年十二月二十八日審判筆錄）
    。經查：右揭事實，業據告訴人楊仁安與楊仁全二人於警訊中指訴歷歷，並有驗
    傷單二紙在卷可稽被害人楊仁安與楊仁全二人現均就讀於國中，不可能自傷其身
    體之後再驗傷控告其父親之理！是被告所辯顯係飾卸之詞，不足採信。本案罪證
    明確，被告犯行洵堪認定。
二、核被告所為，係犯刑法第二百七十七條第一項之傷害罪。又被告於同一時地，以
    一傷害行為，傷害被害人二人，為同種想像競合犯，應從一重以傷害罪處斷。原
    審以被告犯行明確，依法論以刑法第二百七十七條第一項之傷害罪，並審酌被告
    之品行、智識程度、犯罪之動機、被告與被害人之關係、被害人二人受傷之情形
    以及被告犯罪後態度等一切情狀，判被告拘役參拾日，如易科罰金，以參佰元折
    算壹日，並無不當，應予維持，被告上訴意旨仍執陳詞，指摘原判決不當，自無
    理由，應予駁回。惟本院審酌被告乙○○係告訴人楊仁安與楊仁全二人之父親，
    且被告過去只因告訴人做錯事，為教育小孩而打告訴人，基於家庭和睦之考量與
    被告未曾受有期徒刑以上刑之宣告，經此次罪行之宣告，爾後當知所警惕，應無
    再犯之虞，是本院認被告所受本件刑之宣告以暫不執行為適當，爰併予宣告緩刑
    貳年，以啟自新。
據上論斷，應依刑事訴訟法第三百六十八條、刑法第七十四條第一款，判決如主文。
本案經檢察官陳維練到庭執行職務。
中    華    民    國    八十九    年      一        月        十一      日
                            臺灣高等法院刑事第一庭
                                審判長法  官  李  相  助
                                      法  官  王  振  興
                                      法  官  蔡  光  治
右正本證明與原本無異。
不得上訴。
                                      書記官  王  才  生
中    華    民    國    八十九    年      一        月        十四      日
附錄：本案論罪科刑法條全文
刑法第二百七十七條
傷害人之身體或健康者，處三年以下有期徒刑，拘役或一千元以下罰金。
犯前項之罪，因而致人於死者，處無期徒或七年以上有期徒刑；致重傷者，處三年以
上十年以下有期徒刑。


司法院資訊處製作；財團法人民間司法改革基金會備份。
